【裁判字號】    97,抗,87
【裁判日期】    970411
【裁判案由】    拍賣抵押物
【裁判全文】
臺灣板橋地方法院民事裁定                97年度抗字第87號
抗  告  人  甲○○
關  係  人  乙○○
抗告人因與相對人國泰世華商業銀行股份有限公司間拍賣抵押物
事件，對於中華民國97年2 月29日台灣板橋地方法院96年度拍字
第297號裁定提起抗告，本院裁定如下：
    主  文
抗告駁回。
抗告程序費用新台幣壹仟元由抗告人負擔。
    理  由
一、按扺押權人，於債權已屆清償期，而未受清償者，得聲請法
    院拍賣抵押物，就其賣得價金而受清償，民法第873 條第1
    項定有明文。次按聲請拍賣抵押物，原屬非訟事件，祇須其
    抵押權已經依法登記，登記之清償期已屆滿而未受清償時，
    法院即應為許可拍賣抵押物之裁定；如對於此項法律關係有
    爭執時，亦應由有爭執之人另行提起訴訟，以求解決，不得
    僅依抗告程序聲明其爭執，並據為廢棄拍賣抵押物裁定之理
    由（最高法院70年台抗字第197 號裁定意旨參照）。
二、本件相對人主張：抗告人於民國92年3 月25日以原裁定附表
    所示不動產為本人及債務人乙○○向相對人合併前之國泰商
    業銀行所負債務之擔保，設定本金最高限額新台幣（下同）
    240 萬元之抵押權，依法登記在案。茲債務人對相對人負債
    2,015,469 元，已屆清償期而未為清償，為此聲請准予拍賣
    抵押物，並提出他項權利證明書、不動產登記簿謄本、抵押
    權設定契約書、其他約定事項、貸款契約書、存證信函、信
    用卡申請書等影本可證，原法院據以准許相對人拍賣抵押物
    之聲請，即無不當。
三、抗告意旨略以：抗告人前向原法院陳述與相對人間之貸款契
    約中，有數項不符權益公平之現象，均被以非訟程序不得加
    以審究為由，裁定許可強制執行，且相對人於債務人未繳納
    信用卡之事實，未告知抗告人，雖相對人有提出存證信函之
    證據，亦顯示僅對債務人進行催告，而在抗告人一無所之情
    況下即接獲所有之不動產將遭拍賣，顯有使抗告人無預警且
    無有效處理帳款，原法院遽為准予拍賣抵押物之裁定略嫌速
    斷，為此提起抗告，請求廢棄原裁定等語。經查，相對人已
    於原法院提出由債務人及抗告人簽立之貸款契約書影本1 份
    、抵押權設定契約書影本1 紙、抵押權設定契約書其他約定
    事項影本1 紙為證（見原法院卷第6 至11頁），依首開說明
    ，法院所為准駁聲請拍賣扺押物之裁定，無確定實體法上法
    律關係存否之性質，袛須其抵押權已經依法登記，且債權已
    屆清償期而未受清償，法院即應為准許拍賣抵押物之裁定，
    至抗告人所稱相對人於債務人未繳納信用卡之事實，未告知
    抗告人之情事，核屬實體上之爭執，抗告人應另行起訴，以
    求解決，茲乃提起起抗告，請求廢棄原裁定，不能謂有理由
    。
四、據上論結，本件抗告為無理由，依非訟事件法第46條、第21
    條第2 項、第24條第1 項，民事訴訟法第495 條之1 第1 項
    、第449 條第1 項、第78條，裁定如主文。
中    華    民    國    97    年    4     月    11    日
              民事第一庭    審判長法  官  李世貴
                                  法  官  周舒雁
                                  法  官  陳翠琪
正本係照原本作成。
如不服本裁定，僅得於收受本裁定正本送達後10日內，以適用法
規顯有錯誤為理由，向本院提出再抗告狀（須附繕本一份及繳納
再抗告裁判費新台幣1,000 元），經本院許可後紿可再抗告。
中    華    民    國    97    年    4     月    14    日
                                  書記官  李瑞芝


司法院資訊處製作；財團法人民間司法改革基金會備份。
